臺灣臺南地方法院臺南簡易庭民事判決
                                   111年度南簡字第205號
原      告  劉佩怡  
訴訟代理人  徐肇謙律師
被      告  張晉福  
訴訟代理人  施淑美  
上列當事人間債務人異議之訴事件，本院於民國111年4月21日言
詞辯論終結，判決如下：
    主  文
原告之訴駁回。
訴訟費用由原告負擔。
    事實及理由
一、原告主張：兩造於民國110年7月10日簽訂社會住宅租賃契約
    書，並經公證在案，被告承諾其為合格之社會住宅出租人，
    原告可藉由社會住宅補助專案領得政府租金補貼，然於承租
    後原告未獲准社會住宅租金補貼，除已繳付同年7月至9月之
    租金外，於同年9月22日以存證信函通知被告聲明退租，兩
    造並於同年9月29日點交租屋並繳回鑰匙，可知租約已合意
    終止，原告亦無積欠或遲付租金，縱有積欠費用亦有已付之
    2個月押租金可供扣抵；被告持公證書為執行名義聲請強制
    執行（本院110年度司執字第98194號，下稱系爭執行事件）
    之執行債權新台幣（下同）18萬3437元不存在。為此提起債
    務人異議之訴，並聲明：系爭執行事件強制執行程序應予撤
    銷。
二、被告則以：原告任意退租違反系爭社會住宅租約第13條、第
    17條，其終止租約不合法。原告未獲核准社會住宅租金補貼
    乃原告拒絕配合補足個人申請文件，此非被告之責任，原告
    是因私人因素違約退租，與其未獲社會住宅租金補貼無關，
    兩造未合意終止租約，原告是片面毀約搬離，且未完成點交
    ，原告應舉證有合意終止租約之字據。系爭執行事件執行債
    權存在等語，原告請求撤銷強制執行程序，為不可採等語。
    為此請求駁回原告之訴。（被告於111年3月30日具狀提起反
    訴於法不合，本院另以裁定駁回）
三、按債務人異議之訴係以排除執行名義之執行力為目的，應限
    於強制執行程序終結「前」提起，始得為之；如起訴時，強
    制執行程序雖未終結，然於事實審言詞辯論終結前，強制執
    行程序已終結者，其訴即無阻止強制執行之實益。經查，被
    告持執行名義（110年度南院民公芬字00533號）公證書，對
    原告聲請強制執行，其聲請執行金額為18萬3437元｛即系爭
    執行事件，包括：⑴8個月租金15萬2000元【每月租金1萬900
    0元，110年10月10日至111年7月9日未付租金（9個月），抵
    銷2個月押租金，另加計提前終止租約賠償1個月違約金，故
    執行8個月租金額】；⑵31437元【含①廢棄物處理、修繕燈罩
    、窗簾桿鈎共1萬元，②110年7月9日以前欠租9568元，③短少
    租金3000元（9月份只付16000元，少3000元），④損害賠償2
    686元（搬走屋主提供物品），⑤水電瓦斯費6183元】｝。嗣
    該執行事件經本院民事執行處執行原告於中華郵政股份有限
    公司仁德後壁厝郵局存款（5113元），被告業已收取受償完
    畢，執行程序業已終結，此經本院調取系爭執行事件卷宗核
    閱無誤。則執行程序既已終結，即無從撤銷已為之執行處分
    ，非另有執行名義，執行法院不能為之回復執行前之原狀 
    。基此，本件原告所提債務人異議之訴，已無阻止系爭執行
    程序之實益。原告請求「撤銷」系爭執行事件強制執行程序
    ，即屬無據，不應准許。
四、綜上所述，被上訴人依強制執行法第14條規定，請求撤銷系
    爭執行程序，為無理由，不應准許。
中　　華　　民　　國　　111　年　　4 　 月  　29　　　日
                   民事第一庭  法  官   蔡雅惠
以上正本係照原本作成。
如不服本判決，應於送達後20日內，向本院提出上訴狀並表明上
訴理由，如於本判決宣示後送達前提起上訴者，應於判決送達後
20日內補提上訴理由書（須附繕本）。如委任律師提起上訴者，
應一併繳納上訴裁判費。 　　　　　　　　　 
中　　華　　民　　國　 111　　年　　4 　　月　　29　　日
                                書記官  黃稜鈞